臺灣臺南地方法院臺南簡易庭民事判決
110年度南小字第1278號
原      告  郭耿廷  
被      告  鄭國城  
上列被告因公然侮辱案件，原告提起刑事附帶民事訴訟請求損害
賠償，經本院刑事庭裁定移送前來（110年度附民字第23號），
本院於民國110年9月23日言詞辯論終結，判決如下：
    主    文
被告應給付原告新臺幣20,000元，及自民國110年3月10日起至清
償日止，按週年利率百分之5計算之利息。
原告其餘之訴駁回。 
本判決原告勝訴部分得假執行。 
    事實及理由
一、原告主張：伊於民國109年10月11日18時50分許，在臺南市○
    ○區○○路00號建興國中公車站牌前與被告發生行車糾紛後，
    被告因不滿伊持手機朝其錄影，在上開公車停靠站旁，對伊
    辱罵「幹你娘」、「塞你娘」等語，爰依侵權行為之法律關
    係，請求被告賠償精神損害。並聲明：被告應給付原告新臺
    幣（下同）80,000元，及自刑事附帶民事起訴狀繕本送達翌
    日起至清償日止，按週年利率百分之5計算之利息。
二、被告則以：伊固有上開辱罵原告之事實，惟係因案發時車停
    前揭路段，見有車燈自後照射，認為是遊覽車要出去，而將
    車前進約1公尺，然後車車燈仍跟前行駛，伊遂再開車前進
    約7、8次，為了讓後車得以出去，嗣無法前進而下車查看，
    始知後車係原告駕駛之公車，並對其錄影，一時情緒失控而
    出口等語，資為抗辯。並聲明：原告之訴駁回。
三、按因故意或過失不法侵害他人之權利者，負損害賠償責任。
    不法侵害他人之身體、健康、名譽、自由、信用、隱私、貞
    操，或不法侵害其他人格法益而情節重大者，被害人雖非財
    產上之損害，亦得請求賠償相當之金額，民法第184條第1項
    前段、第195條第1項分別定有明文。復按被害人受有非財產
    上損害，請求加害人賠償相當金額之慰撫金時，法院對於慰
    撫金之量定，應斟酌實際加害情形、所造成之影響、被害人
    痛苦之程度、兩造之身分地位經濟情形及其他各種狀況，以
    核定相當之數額。
  ㈠原告主張前揭事實，為被告所不爭執，而被告上開行為業由
    本院刑事庭以其犯公然侮辱罪判處罰金5,000元，得易服勞
    役乙節，亦經本院職權調取110年度簡字第287號刑事案卷核
    閱無誤，此部分事實足可認定。查被告於前揭行為，使原告
    在身心感受難堪，已足以對於原告之品德、身分、人格、地
    位造成相當貶抑，並損害原告之社會形象，確已達貶損原告
    之社會上評價之程度，被告之辱罵行為已侵害原告之名譽權
    ，原告請求被告賠償其精神上之損害，應屬正當。被告上開
    辯詞，係事發之原因，尚不影響其依法所應負之侵權行為賠
    償責任。本院審酌兩造學歷、經歷、身分地位及所得、財產
    之經濟狀況等一切情狀，認原告請求被告賠償之精神慰撫金
    以20,000元為適當，逾此範圍之請求，尚難准許。
四、綜上所述，原告依侵權行為之法律關係，請求被告給付20,0
    00元，及自起訴狀繕本送達翌日即110年3月10日起至清償日
    止，按週年利率百分之5計算之利息，為有理由，應予准許
　　；逾此金額之請求，則屬無據，應予駁回。又原告勝訴部分
    乃因小額事件涉訟所為被告敗訴之判決，依民事訴訟法第43
    6條之20之規定，自應依職權宣告假執行。
五、本件原告係利用刑事訴訟程序附帶提起民事請求，並由刑事
    庭裁定移送民事庭審理，依刑事訴訟法第504條第2項規定，
    原告無庸繳納裁判費。移送後亦無繳納任何裁判費，是無庸
    諭知訴訟費用之負擔。
六、據上論結：本件原告之訴為一部有理由，一部無理由，依民
    事訴訟法第436條第2項、第436條之23、第436條之20，判決
    如主文。　　
中　　華　　民　　國　　110 　年　　10　　月　　4 　　日
                  臺南簡易庭  法  官  施介元
以上正本係照原本作成。 
如不服本判決，應於送達後20日內，向本院提出上訴狀並表明上
訴理由（須附繕本）。如委任律師提起上訴者，應一併繳納上訴
審裁判費。
中　　華　　民　　國　　110 　年　　10　　月　　4 　　日
                              書記官  曾怡嘉